臺灣板橋地方法院民事裁定　　　　　　　96年度聲字第1921號
原　　　告
即　相對人　戊○
被　　　告
即　抗告人　庚○○○
被　　　告　丙○○
　　　　　　丁○○
　　　　　　己○○
　　　　　　甲○○○
　　　　　　乙○○
上列當事人間確定訴訟費用額事件，抗告人對於中華民國96年8
月22日本院所為確定訴訟費用額之裁定提起抗告，本院裁定如下
：
    主  文
原裁定撤銷。
被告庚○○○應賠償原告之訴訟費用額確定為新臺幣伍佰柒拾壹
元，並應自本裁定送達之翌日起至清償日止，加給按週年利率百
分之五計算之利息。
被告丙○○應賠償原告之訴訟費用額確定為新臺幣伍仟貳佰捌拾
元，並應自本裁定送達之翌日起至清償日止，加給按週年利率百
分之五計算之利息。
被告丁○○應賠償原告之訴訟費用額確定為新臺幣捌佰伍拾陸元
，並應自本裁定送達之翌日起至清償日止，加給按週年利率百分
之五計算之利息。
被告己○○應賠償原告之訴訟費用額確定為新臺幣貳仟捌佰伍拾
肆元，並應自本裁定送達之翌日起至清償日止，加給按週年利率
百分之五計算之利息。
被告甲○○○應賠償原告之訴訟費用額確定為新臺幣壹仟肆佰貳
拾柒元，並應自本裁定送達之翌日起至清償日止，加給按週年利
率百分之五計算之利息。
被告乙○○應賠償原告之訴訟費用額確定為新臺幣壹仟肆佰貳拾
柒元，並應自本裁定送達之翌日起至清償日止，加給按週年利率
百分之五計算之利息。
抗告費用新臺幣壹仟元由原告負擔。
    理  由
一、抗告意旨略以：本院95年度訴字第655 號返還無權占有土地
    等事件，原告（即相對人）起訴請求返還土地之面積為 529
    平方公尺，嗣減縮為68平方公尺，原告減縮部分視為撤回，
    按原告撤回其訴者，訴訟費用由原告負擔，民事訴訟法第83
    條第1 項定有明文。原裁定就原告減縮部分，命被告等負擔
    訴訟費用，顯有違誤，爰提起抗告，請求將原裁定廢棄等語
    。
二、經查：
  (一)原告原起訴聲明為：「(一)被告丙○○、丁○○、己○○三人
    應將坐落於臺北縣三峽鎮○○段大埔小段0000-0000 地號土
    地地上物拆除，返還該土地予原告，並自民國93年4月6日起
    至還地清償日止，每人應分別給付原告等新臺幣480,000 元
    之損害，並按週年利率百分之5 計算之利息。(二)被告甲○○○、乙○○、庚○○○三人應將坐落於臺北縣三峽鎮○○段
    大埔小段0000-0000地號土地返還給原告，並自民國93年4月
    6日起至還地清償日止，每人分別給付原告等新臺幣480,000
    元之損害，並按週年利率百分之5 計算之利息。」，嗣更正
    聲明為「(一)被告庚○○○應將坐落臺北縣三峽鎮○○段大埔
    小段177地號如附圖177（1）部分所示面積3平方公尺之土地
    返還予原告與全體共有人，並給付原告新臺幣29,880元。(二)
    被告乙○○應將坐落臺北縣三峽鎮○○段大埔小段177 地號
    如附圖177（2）部分所示面積8 平方公尺之土地返還予原告
    與全體共有人，並給付原告新臺幣79,680元。(三)被告甲○○○應將坐落臺北縣三峽鎮○○段大埔小段177地號如附圖177
    （3）部分所示面積7平方公尺之土地返還予原告與全體共有
    人，並給付原告新臺幣69,720元。(四)被告己○○應將坐落臺
    北縣三峽鎮○○段大埔小段177地號如附圖177（4）（5）（
    7 ）（9）部分所示面積17 平方公尺之地上物拆除，返還土
    地予原告與全體共有人，並給付原告新臺幣196,320 元。(五)
    被告丙○○應將坐落臺北縣三峽鎮○○段大埔小段177 地號
    如附圖177（6）部分所示面積28平方公尺之地上物拆除，返
    還土地予原告與全體共有人，並給付原告新臺幣278,880 元
    。(六)被告丁○○應將坐落臺北縣三峽鎮○○段大埔小段 177
    地號如附圖177（10）部分所示面積5平方公尺之地上物拆除
    ，返還土地予原告與全體共有人，並給付原告新臺幣49,800
    元。
  (二)原告更正聲明後，其請求被告等返還無權占有土地面積為68
    平方公尺（3＋8＋7＋17＋28＋5＝68），是其訴訟標的價額
    ，以被告等返還土地所受利益之客觀價額為準。原告起訴時
    （95年4月7 日），公告土地現值每平方公尺為新臺幣8,300
    元，則原告所受利益為新臺幣564,400 元（8,300元/平方公
    尺×68平方公尺），是第一審裁判費應以新臺幣6,170 元計
    算。又「以一訴附帶請求其孳息、損害賠償、違約金或費用
    者，不併算其價額。」民事訴訟法第77條之2第2項定有明文
    。是原告請求被告等給付相當於租金之不當得利，不併算其
    訴訟標的價額，併此敘明。
  (三)原裁定以原告所繳納之第一審裁判費新臺幣29,512元，核算
    被告等應賠償原告之訴訟費用，顯有違誤，被告庚○○○請
    求將原裁定廢棄，應認為有理由，爰依後附計算書，改裁定
    如主文所示。
三、依民事訴訟法第490條第1項、第95條、第78條、第91條、第
    93條，裁定如主文。
中　　華　　民　　國　　96　　年　　10　　月　　31　　日
                  民事第三庭    法　官　徐玉玲
以上正本證明與原本無異。
如對本裁定抗告，須於裁定送達後10日內向本院提出抗告狀，並
應繳納抗告費新臺幣1,000元。
中　　華　　民　　國　　96　　年　　10　　月　　31　　日
                                書記官　翁子婷
計算書：
┌────────┬────────────┬──────────────────┐
│項            目│　  金額（新臺幣）　　  │　備　　　　　　　　　　　　　　註　│
├────────┼────────────┼──────────────────┤
│第一審裁判費    │　               6,170元│原告原繳納第一審裁判費29,512元，應以│
│                │                        │更正後之訴訟標的價額564,400元，核算 │
│                │                        │其第一審裁判費即6,170元。           │
├────────┼────────────┼──────────────────┤
│土地測量費      │                 5,250元│由原告預納（依臺北縣樹林地政事務所95│
│                │                        │年8月22日北縣樹地測字第0950011111號 │
│                │                        │函，本院卷第170頁）。               │
├────────┼────────────┼──────────────────┤
│土地測量費      │                 2,850元│由原告預納（依臺北縣樹林地政事務所95│
│                │                        │年10月11日北縣樹地測字第0950013282號│
│                │                        │函，本院卷第193頁）。               │
├────────┼────────────┼──────────────────┤
│合          計  │                14,270元│                                    │
├────────┴────────────┴──────────────────┤
│附註：（元以下四捨五入）                                                        │
│1.被告丙○○應賠償原告之訴訟費用額為：5,280元（即14,270元×37%＝5,280元）       │
│2.被告丁○○應賠償原告之訴訟費用額為：856元（即14,270元×6%＝856元）            │
│3.被告己○○應賠償原告之訴訟費用額為：2,854元（即14,270元×20%＝2,854元）       │
│4.被告庚○○○應賠償原告之訴訟費用額為：571元（即14,270元×4%＝571元）          │
│5.被告甲○○○應賠償原告之訴訟費用額為：1,427元（即14,270元×10%＝1,427元）     │
│6.被告乙○○應賠償原告之訴訟費用額為：1,427元（即14,270元×10%＝1,427元）       │
└────────────────────────────────────────┘
